# 请教陈版主，上市公司产业并购基金的问题

提问人：go3go 时间：2017-03-28 19:58:43
上市公司与深圳一家资本管理有限公司共同发起设立了一只文化娱乐产业并购基金（有限合伙），同时共同出资设立一家有限责任公司担任该产业基金的普通合伙人和基金管理人。 产业基金目标总规模 3 亿元人民币，首期规模为 1 亿元。A公司作为有限合伙人首期出资3,000万元，基金管理人首期出资 150 万元，剩余首期出资向其他投资者募集。对于投资的项目，I公司有优先收购权；产业基金也可以通过将股权转让给第三方、项目上市、由标的公司原股东或管理团队回购等方式退出。 基金管理人注册资本1,000万元人民币，其中I公司持股45%、合作的资本管理公司持股55%。公司设董事会，由 3 名成员组成，其中 2 名（含董事长）由合作的资本管理公司委派，I公司委派 1 名董事；公司设监事 1 名，由I公司委派；公司财务核算由合作方负责管理，设财务负责人 1 名，产业基金的资金由I公司委派出纳 1 名负责管理。 该基金设置投资决策委员会，负责基金对外投资决策。投资决策委员会由 5 名委员组成，上市公司及I公司派 3 名委员，合作方委派 1 名委员，另 1 人可根据项目情况设一名外部专家委员，投资决策须经四票同意方为通过。
请问一下陈版主，如何反映上市公司在产业并购基金中的有限合伙份额，如何披露基金信息及其并购行为

回答人：chenyiwei
该基金（有限合伙企业）的收益分配、亏损分担机制如何？有限合伙人的份额有无优先、劣后之分？目前有限合伙企业的合伙人出资比例情况？

提问人：coxia 时间：2017-03-30 19:28:24
其收益分配及亏损分担机制未提及，有限合伙人份额没有优先和劣后之分。此外目前有限合伙企业只有一家，出资占30%，剩余出资向其他投资者募集但仍未确定

回答人：chenyiwei
目前应暂时由该有限合伙人并表。到引入其他合伙人后再根据情况变化重新考虑控制权问题。

提问人：woaiORCY 时间：2017-04-01 15:23:15
请教陈版主，A公司拥有I公司100%的股权，那么在A公司的报表中，该并购基金应列报在哪个科目中呢？列报的金额是多少呢？谢谢您！

回答人：chenyiwei
对并购基金的出资在个别报表层面列作其他非流动资产并按成本法进行后续计量。合并报表层面将其他合伙人的出资和所享有的收益确认为负债和利息支出。

提问人：123fighting 时间：2017-04-02 22:31:30
请教陈版主，并购基金在合并报表里面需要列示吗？如何列示？A公司在并购基金中的有限合伙份额如何确定呢？

回答人：chenyiwei
1 、并购基金纳入合并报表时，其他合伙人所享有的权益在合并报表层面作为负债列示，其他合伙人享有的收益作为利息支出。 2 、A公司和其他合伙人所享有的合伙份额应根据合伙协议中的收益分配条款计算确定。

提问人：呼叫帮助 时间：2017-06-01 20:39:26
并购基金纳入合并报表时，其他合伙人所享有的权益在合并报表层面作为负债列示，其他合伙人享有的收益作为利息支出。为什么是这样处理，依据是什么？

回答人：chenyiwei
请参考《瑞华研究 2010 ～ 2016 汇编》之“问题3-2-102（公司将其所控制的有限合伙企业等特殊主体纳入合并报表范围的具体操作问题）”。

提问人：zps3344 时间：2017-09-05 16:33:36
陈版主，“对并购基金的出资在个别报表层面列作其他非流动资产并按成本法进行后续计量”是指在控制的情况下吗？如果不是控制的情况，反映在什么科目？金融资产？

回答人：chenyiwei
是。如果不控制但有共同控制或重大影响，则也是作为其他非流动资产并按权益法核算。无控制、共同控制或重大影响，则按金融资产核算。